臺灣板橋地方法院民事判決　　　　　　 99年度重訴字第117號
原　　　告　陳伯勳
??????陳伯源
?　　　?　陳伯川
前三人共同
訴訟代理人　羅豐胤律師
?????　吳佩書律師
?????　林明輝律師
複代 理 人　許朝昇律師
被　　　告　陳伯承即陳志賢之.
?????　陳許美霞兼陳志賢.
前二人共同
訴訟代理人　盧柏岑律師
??????朱日銓律師
上列當事人間請求履行契約事件，經本院於民國100 年10月12日
言詞辯論終結，判決如下：
    主  文
被告陳伯承、陳許美霞應於繼承被繼承人陳志賢遺產範圍內，連
帶將永進機械工業股份有限公司股份九一０七二五股、東隆興業
股份有限公司股份0000000股、志邁亞國際開發股份有限
公司股份一六六六六七股辦理過戶登記予原告陳伯勳；暨連帶給
付新臺幣壹仟玖佰玖拾貳萬捌仟捌佰壹拾貳元予原告陳伯勳。
被告陳許美霞應將永進機械工業股份有限公司股份四五八一五股
、東隆興業股份有限公司股份二０五八四０股、志邁亞國際開發
股份有限公司股份八三三三四股辦理過戶登記予原告陳伯勳；暨
給付新臺幣壹佰捌拾肆萬仟伍佰伍拾伍元予原告陳伯勳。
被告陳伯承、陳許美霞應於繼承被繼承人陳志賢遺產範圍內，連
帶將永進機械工業股份有限公司股份九一０七二五股、東隆興業
股份有限公司股份0000000股、志邁亞國際開發股份有限
公司股份一六六六六七股辦理過戶登記予原告陳伯源；暨連帶給
付新臺幣壹仟玖佰玖拾貳萬捌仟捌佰壹拾壹元予原告陳伯源。
被告陳許美霞應將永進機械工業股份有限公司股份四五八一五股
、東隆興業股份有限公司股份二０五八四０股、志邁亞國際開發
股份有限公司股份八三三三三股辦理過戶登記予原告陳伯源；暨
給付新臺幣壹佰捌拾肆萬仟佰伍拾元予原告陳伯源。
被告陳伯承、陳許美霞應於繼承被繼承人陳志賢遺產範圍內，連
帶將永進機械工業股份有限公司股份九一０七二五股、東隆興業
股份有限公司股份0000000股、志邁亞國際開發股份有限
公司股份一六六六六六股辦理過戶登記予原告陳伯川；暨連帶給
付新臺幣壹仟玖佰玖拾貳萬捌仟捌佰壹拾壹元予原告陳伯川。
被告陳許美霞應將永進機械工業股份有限公司股份四五八一四股
、東隆興業股份有限公司股份二０五八四０股、志邁亞國際開發
股份有限公司股份八三三三三股辦理過戶登記予原告陳伯川；暨
給付新臺幣壹佰捌拾肆萬仟伍佰伍拾元予原告陳伯川。
訴訟費用由被告負擔。
本判決第一項於原告陳伯勳以新臺幣貳仟貳佰萬元為被告供擔保
後，得假執行；但被告如以新臺幣陸仟肆佰壹拾壹萬肆仟伍佰壹
拾玖元為原告陳伯勳預供擔保，或將請求標的物提存，得免為假
執行。
本判決第二項於原告陳伯勳以新臺幣貳佰萬元為被告陳許美霞供
擔保後，得假執行；但被告陳許美霞如以新臺幣伍佰捌拾壹萬玖
仟柒佰肆拾肆元為原告陳伯勳預供擔保，或將請求標的物提存，
得免為假執行。
本判決第三項於原告陳伯源以新臺幣貳仟貳佰萬元為被告供擔保
後，得假執行；但被告如以新臺幣陸仟肆佰壹拾壹萬肆仟伍佰壹
拾捌元為原告陳伯源預供擔保，或將請求標的物提存，得免為假
執行。
本判決第四項於原告陳伯源以新臺幣貳佰萬元為被告陳許美霞供
擔保後，得假執行；但被告陳許美霞如以新臺幣伍佰捌拾壹萬玖
仟伍佰拾捌元為原告陳伯源預供擔保，或將請求標的物提存，
得免為假執行。
本判決第五項於原告陳伯川以新臺幣貳仟貳佰萬元為被告供擔保
後，得假執行；但被告如以新臺幣陸仟肆佰壹拾壹萬肆仟伍佰壹
拾肆元為原告陳伯川預供擔保，或將請求標的物提存，得免為假
執行。
本判決第六項於原告陳伯川以新臺幣貳佰萬元為被告陳許美霞供
擔保後，得假執行；但被告陳許美霞如以新臺幣伍佰捌拾壹萬玖
仟柒佰零壹元為原告陳伯川預供擔保，或將請求標的物提存，得
免為假執行。
    事實及理由
壹、程序方面：
  (一)按訴狀送達後，原告不得將原訴變更或追加他訴。但請求之
    基礎事實同一者，或擴張或減縮應受判決事項之聲明者，不
    在此限，民事訴訟法第255 條第1 項第2 款、第3 款定有明
    文可參。查本件原告起訴時，其訴之聲明本為如本院99年度
    司板調字第3 號卷第4 、5 頁所示。惟嗣於本院審理中，經
    聲請本院發函查明陳志賢、被告許陳美霞之持股暨受分配股
    利之情形後，業於民國99年8 月11日第1 次具狀變更其訴之
    聲明為如本院卷一第159 頁至第161 頁所載。後又於100 年
    8 月29日，因被告陳志賢不幸於審理中死亡，依法應由其繼
    承人即訴外人陳伯承及被告陳許美霞限定繼承其債務，故原
    告乃為第2 次變更其訴之聲明為如本院卷二第49頁至第51頁
    所示。核原告上揭所為，均係基於兩造間89年10月19日所簽
    訂之買賣契約書，此一相同之基礎事實而為請求，且係屬擴
    張或減縮應受判決事項之聲明者，依上說明，縱被告曾表示
    不同意，仍不在禁止之列，自應准許。
  (二)次查本件起訴後，被告陳志賢業於100 年1 月6 日死亡，有
    死亡證明書在卷可稽（見本院卷一第221 頁），而其繼承人
    為訴外人陳伯承及被告陳許美霞，且渠等2 人並已於100 年
    1 月20日具狀聲明承受本件訴訟在案，有承受訴訟聲明狀在
    卷可參（見本院卷一第222 頁），核無不合，亦應准許，以
    上均合先敘明。
貳、實體方面：
一、原告起訴主張：
  (一)緣原告於89年10月19日與陳志賢、被告陳許美霞簽訂乙份買
    賣契約書（下稱系爭買賣契約），買賣標的為(1)陳金森先生
    之遺產，陳志賢所繼承之部分；(2)立約日登記於陳志賢名義
    （含被告陳許美霞）之全部股份及立約日後分配之股票股利
    及現金股利：包括勝昌製藥廠股份有限公司（下稱勝昌公司
    ）、東隆興業股份有限公司（下稱東隆公司）、永進機械工
    業股份有限公司（下稱永進公司）、志邁亞國際開發股份有
    限公司（下稱志邁亞公司）；(3)立約日後陳志賢與其兄弟協
    議，依6 分之1 計算另得之股份及不動產。雙方約定買賣價
    金為新臺幣（下同）2 億元。原告亦陸續給付138,928,000
    元（簽約時給付8,000 萬元，後再給付58,928,000元）。而
    依系爭買賣契約第4 條之約定，陳志賢、被告陳許美霞應於
    原告給付1 億元時（原告於簽約時給付8,000 萬元，89年10
    月23日給付2,000 萬元，故於89年10月23日時已給付1 億元
    ），即應將渠等於89年10月19日持有之勝昌公司、東隆公司
    、永進公司、志邁亞公司股票全數過戶登記予原告。詎陳志
    賢、被告陳許美霞除已將勝昌公司之股票分別過戶予原告外
    ，就其他公司之股票則均未依約履行，原告屢予催討亦無效
    果，嗣後原告陳伯川、陳伯源又委託律師發函正式催告，亦
    無下文，不得已乃提起本件訴訟。
  (二)按「數人負同一債務或同一債權，而其給付可分者，除法律
    另有規定或契約另有訂定外，應各平均分擔或分受之。」民
    法第271 定有明文。今原告共為本件買賣契約之買受人負同
    一債務及債權，而本件買賣標的之給付係屬可分者，復無契
    約另行約定，則依前揭規定就本件買賣契約之債權債務，自
    應由原告平均分擔及分受之，故原告自得依系爭買賣契約第
    4 條之約定，分別請求如訴之聲明所示之股票。另因永進公
    司90年度至97年度有現金股利分派，其中陳志賢共分得元、
    被告陳許美霞共分得元。因原告各分得三分之一，故渠等可
    分得之現金股利詳如下：(1)陳志賢應分別給付原告陳伯勳、
    陳伯源各元、原告陳伯川元。(2)被告陳許美霞應分別給付原
    告陳伯勳、陳伯源二人各元，原告陳伯川元。
  (三)被告所提及之89年5 月25日協議書、陳志弘再以兄弟共有之
    財產認購股份、原告所給付之2,000 萬元及23,928,000元，
    乃係以原告之父陳志弘與其兄弟所有公產之資金給付云云部
    分，原告均否認其真正，被告應負舉證責任，且該協議書亦
    與本件無關。被告又否認系爭買賣契約上有關被告陳許美霞
    簽名部分，惟該簽名與委任狀上之簽名，以肉眼觀之即可判
    斷實屬同一人所為。另主張通謀虛偽意思表示者，應負舉證
    責任。至被告復抗辯原告未依系爭買賣契約第3 條第3 點履
    行部分云云，乃係因原告所給付之價金已超過1 億元，而被
    告並未依系爭買賣契約第4 條之約定，將過戶文件交付原告
    以便辦理過戶登記，故原告方依據民法第264 條規定行使同
    時履行抗辯權，而拒絕支付尾款，是被告抗辯因原告未依約
    履行而已將系爭買賣契約解除云云，自屬無由。
  (四)本件系爭股票本即為買賣契約之標的，其與價金間存有對價
    關係應屬無疑，被告稱兩者間無對價關係而不得行使同時履
    行抗辯權實無理由。另原告等人於92年7 月間因陳志賢向永
    進公司變更印鑑致無法完成過戶登記後，即向陳志賢及被告
    陳許美霞表達在渠等履約前，不願給付後續價金之意，此所
    以陳志賢及被告陳許美霞多年來從未催告原告履約之原因。
    嗣於98年3 月18日原告等亦發函重申暫未給付價金乃因渠等
    未依約履行系爭股票過戶之故。從而，於98年4 月8 日發函
    解除契約前，原告等已行使同時履行抗辯權。抑且原告等人
    之未依約履行，顯不可歸責於原告等人，依民法第230 條規
    定，原告亦無庸負遲延責任，自不得解除契約。況縱認原告
    應負遲延責任，惟陳志賢、被告陳許美霞既從未定期催告，
    即逕行解除契約，依民法第254 條規定，亦不合法。
  (五)為此，爰依系爭買賣契約第4 條之約定（見本院卷一第114
    頁）及繼承之法律關係，提起本件訴訟，並聲明求為判決：
    (1)被告陳伯承、陳許美霞應於繼承被繼承人陳志賢遺產範圍
    內，連帶將永進公司股份910,725 股、東隆公司股份1,043,
    784 股、志邁亞公司股份166,667 股辦理過戶登記予原告陳
    伯勳；暨連帶給付19,928,812元予原告陳伯勳。(2)被告陳許
    美霞應將永進公司股份45,815股、東隆公司股份205,840 股
    、志邁亞公司股份83,334股辦理過戶登記予原告陳伯勳；暨
    給付1,843,555 元予原告陳伯勳。(3)被告陳伯承、陳許美霞
    應於繼承被繼承人陳志賢遺產範圍內，連帶將永進公司股份
    910,725 股、東隆公司股份1,043,784 股、志邁亞公司股份
    166,667 股辦理過戶登記予原告陳伯源；暨連帶給付19,928
    ,811元予原告陳伯源。(4)被告陳許美霞應將永進公司股份45
    ,815股、東隆公司股份205, 840股、志邁亞公司股份83,333
    股辦理過戶登記予原告陳伯源；暨給付1,843,353 元予原告
    陳伯源。(5)被告陳伯承、陳許美霞應於繼承被繼承人陳志賢
    遺產範圍內，連帶將永進公司股份910,725 股、東隆公司股
    份1,043,784 股、志邁亞公司股份166,666 股辦理過戶登記
    予原告陳伯川；暨連帶給付19,928,811元予原告陳伯川。(6)
    被告陳許美霞應將永進公司股份45,814股、東隆公司股份20
    5,840 股、志邁亞公司股份83,333股辦理過戶登記予原告陳
    伯川；暨給付1,843,553 元予原告陳伯川。(7)願供擔保，請
    准宣告假執行（見本院卷二第49頁起）。
二、被告則以下列情詞資為抗辯，並聲明求為判決：原告之訴及
    假執行之聲請均駁回，如受不利判決，願供擔保請准宣告免
    為假執行。
  (一)本案事實如下：
  (1)緣陳志賢、被告陳許美霞為夫妻關係。原告3 人為兄弟關係
    。原告之父親陳志弘與陳志賢為兄弟。陳志賢與原告等人為
    叔姪關係。
  (2)被告父親陳金森早期給兒子若干資金創業及共同經營事業，
    逐漸累積若干資產。家族主要事業為永進公司、勝昌公司等
    。基於年紀及倫理關係，陳志賢等兄弟5 人共同經營事業所
    累積之財產，主要均由陳志弘管理運用。
  (3)陳金森於88年4 月間過世，陳志弘於89年5 月25日召集其餘
    4 兄弟在陳井星律師事務所簽立「（分產）協議書」，依「
    甲方（長房陳志弘）兩份，餘四方各一份」分配兄弟間共有
    之財產。
  (4)陳志弘簽立協議書分配兄弟共有之財產後，一方面對協議內
    容未盡滿意，另一方面擔心其餘兄弟可能聯合而影響長房持
    續領導永進公司、勝昌公司（陳志弘時為永進公司、勝昌公
    司董事長並擬安排其子即原告陳伯勳、陳伯源經營永進公司
    、陳伯川經營勝昌公司），故陳志弘與當時和他最親近的陳
    志賢商量，假意安排陳志賢將其名下財產出售給長房，即系
    爭89年10月19日「買賣協議書」，以便陳志弘向其他兄弟宣
    稱握有一半權益（2/6 ＋1/6 ）而增加陳志弘之影響力，另
    一方面於89年11月20日再度要求5 兄弟討論，希望改變協議
    書之分配，5 兄弟於92年3 月17日簽立「推舉書」，推舉陳
    志賢擔任協調人。
  (5)5 兄弟簽署分產協議書時，勝昌公司實收資本額約1 億8 千
    萬元，當時各方及其親屬名下持股如附表1 （見本院卷一第
    21頁）。簽署分產協議書後，勝昌公司於90年間增資為3 億
    6 千萬元，陳志弘再以兄弟共有之財產認購增資股份，使各
    房在增資後取得與協議約定之比例相當之股份如附表1 。當
    時陳志弘、陳志賢為使其他兄弟相信陳志賢已將權益出售給
    陳志弘，故在計算如何依協議書分配各方應受分配勝昌公司
    之股數時，係將陳志弘與陳志賢部分合併計算，使陳志弘及
    其親屬取得9,467,120 股份，將陳志賢應受分配之1/6 約3,
    154,160 股，登記在原告等人名下。
  (6)陳志弘於88年底、89年初委請陳志賢以每股約60元向游忠雄
    家族購買勝昌公司40萬股，登記給原告各10萬股及陳伯岳10
    萬股，嗣返還2,000 萬元給陳志賢。
  (7)勝昌公司於90年增資後，陳志弘於91年以原告3 人名義匯款
    給陳志賢，作為購買被告陳志賢名下1,019,560 股勝昌公司
    股份之金流，因金額與當時勝昌公司股份實際每股價金差距
    太大，陳志弘與陳志賢約定日後補足款項再過戶。詎料，原
    告等人利用陳志弘病重在加護病房期間，而於92年7 月辦理
    過戶（原告3 人各增加33、33、34萬股，另19,560股登記在
    原告陳伯川配偶陳楊莉萍名下）。從勝昌公司90年之增資作
    業可知，陳志弘當時是以兄弟間公產之資金給付2,000 萬元
    及23,928,000元。
  (8)原告等人知悉系爭買賣協議書之目的乃陳志弘為增加其在家
    族間之地位而與陳志賢間之假意安排，故原告等從未給付款
    項給陳志賢，亦從未請求陳志賢履行。然因陳志弘於92年8
    月間過世後，原告陳伯川續任勝昌公司董事長，卻因興建新
    廠浮報3 億元與勝昌公司股東間發生爭議，經勝昌公司股東
    會決議解任；陳志弘過世後，其繼承人經催告而不履行分產
    協議書。為此，陳志賢與陳志平於96年底提起訴訟請求履行
    ，經臺灣臺中地方法院一審判決原告等應履行分產協議書。
    原告等因上開事件與陳志賢交惡，因而於98年間委請律師來
    函，要求陳志賢履行系爭買賣協議書，經陳志賢覆函說明原
    告並未付款，業已解除契約。
  (9)於89年10月當時，陳志賢、被告陳許美霞名下分別持有之勝
    昌公司、東隆公司、志邁亞公司之股份，詳如附表2 所示（
    見本院卷一第22頁）。
  (二)承上所述，陳志賢於89年10月19日雖有簽署系爭買賣契約，
    但該簽署乃係陳志賢與陳志弘間的假意安排，為兩造通謀虛
    偽意思表示之結果，是為了使陳志弘在簽署分產協議書後仍
    保有主導地位。而陳志弘日後為了返還委託陳志賢購買之游
    忠雄家族股份業已給付2,000 萬元與陳志賢，並為了購買陳
    志賢股份而已先給付23,928,000元。至原告等人取得陳志賢
    向游忠雄家族購買之增資前勝昌公司股份30萬股，陳志賢名
    下之增資前勝昌公司股份1,019,560 股，及增資後3,154,16
    0 股。如以增資前當時每股60元及增資後當時約每股50元價
    格計算，則相當於254,881,600 元（60×1,319,560 ＋50×
    3,154,160 ）。因系爭買賣契約係通謀虛偽意思表示之結果
    ，且兩造多年來均未履行系爭買賣契約，原告等人並未依系
    爭買賣契約第3 條第3 點之約定履行，按期持續給付款項予
    陳志賢，故陳志賢業已發函通知原告等人解除系爭買賣契約
    。
  (三)否認被告陳許美霞有簽署系爭買賣契約。系爭買賣契約載明
    甲乙丙丁四方，甲方為被告陳志賢。協議書第2 頁於出賣人
    處之「陳許美霞」，並非被告陳許美霞本人之簽名，印章亦
    非被告陳許美霞所持有使用。又縱假設該簽名為真正，被告
    陳許美霞亦係基於見證人而非當事人之地位而簽名。
  (四)否認原告3 人已有給付138,928,000 元給被告陳志賢。系爭
    買賣契約第3 條第1 項雖稱協議書成立時，乙丙丁給付定金
    8,000 萬元給甲方。但因系爭買賣契約是陳志弘與被告陳志
    賢間假意安排，故實際上陳志弘並未於簽立系爭買賣契約當
    時給付8,000 萬元給被告陳志賢，原告應提出其履行系爭買
    賣契約而給付138,928,000 元予陳志賢之證據。至陳志弘於
    89年1 0 月間給付2,000 萬元，是要返還委託被告陳志賢向
    游忠雄家族購買30萬股勝昌公司股份之款項。陳志弘另於91
    年間以原告陳伯勳等名義匯款給陳志賢，則是為了作為購買
    陳志賢名下1,019,560 股勝昌公司股份之價金。申言之，於
    簽署系爭買賣契約時，原告或陳志弘確實未給付8,000 萬元
    予陳志賢及被告陳許美霞，蓋如前所述，陳志弘與陳志賢約
    定系爭買賣契約之目的，在於向其他兄弟表示分產協議後，
    陳志弘仍可掌握一半（2/6 ＋1/6 ）權益，以確保陳志弘及
    大房之經營權，而非真正的買賣，當然陳志賢基於協助大哥
    陳志弘，根本沒有去看契約的內容，也沒有拿款項，陳志弘
    及原告等3 人也沒有給付8,000 萬元給陳志賢及被告陳許美
    霞。否則，8,000 萬元數目不小，如以電匯方式處理，一定
    有清楚的金融紀錄。縱使以現金方式處理，也會有從金融機
    構提款紀錄。況事實上，8,000 萬元重達約90公斤，陳志賢
    等人根本不可能拿得動或當場清點。從原告無法提出任何金
    融機構紀錄（包括匯款或提款記錄），即知原告稱簽約時已
    交付8,000 萬元定金云云，並不實在。
  (五)原告等主張同時履行抗辦並無理由，且不影響系爭買賣契約
    業已解除：
  (1)陳志弘在世期間，有關五兄弟間的公產（包含股票、印章）
    等，均係由陳志弘保管，故根本無交付「買賣協議書」第4
    條相關文件之問題。
  (2)系爭買賣契約第4 條並非第3 條第3 項之前提要件，且兩者
    間亦無對價關係，故不存在同時履行抗辯關係，原告稱陳志
    賢未交付文件，渠等自得拒絕給付每年1,000 萬元之款項，
    並無理由。蓋觀諸系爭買賣契約第3 條第3 點及第4 條之規
    定可知，陳志賢於收受第2 期價款之同時（否認業已收受）
    ，交付相關文件予原告等，僅係為方便原告等將來辦理過戶
    登記而已，不論陳志賢有無依系爭買賣契約第4 條約定交付
    相關文件予原告等，均無礙原告等應依系爭買賣契約第3 條
    第3 款給付尾款之義務。簡言之，「陳志賢交付相關文件予
    原告等」並非「原告等每年定期給付1,000 萬元給陳志賢」
    之前提要件，且兩者間亦無對價關係存在，故原告等自不得
    以陳志賢未交付相關文件予原告等為由，行使同時履行抗辯
    而拒絕給付尾款。況查，相關文件本均即由陳志弘保管，並
    無交付之問題，併予敘明。
  (六)原告等並不否認渠等自90年12月31日起未曾給付過任一期之
    尾款，故原告等業已陷於給付遲延，陳志賢自得通知原告等
    解除系爭買賣契約。原告等於陳志賢通知解除系爭買賣契約
    前，從未表示欲行使同時履行抗辯，則不論原告等得否主張
    同時履行抗辯，均不影響系爭買賣契約業已解除之狀態。即
    縱令原告等得主張同時履行抗辯，惟渠等係於起訴後始主張
    同時履行抗辯，對系爭買賣契約業已解除乙節亦應不生影響
    。
  (七)陳志弘為了返還委託陳志賢購買游忠雄家族名下之增資前勝
    昌公司股份30萬股而給付2,000 萬元，原告等為了購買陳志
    賢名下之增資前勝昌公司股份1,019,560 股而先給付23,928
    ,000元，上開2 筆款項均非用以履行系爭買賣契約。況且，
    勝昌公司增資前之股價若以每股60元計算，則原告等所取得
    之增資前勝昌公司股份價值為79,173,600元【（1,019,560
    股＋300,000 股）×60元＝79,173,600元】，而陳志弘及原
    告等所給付之款項43,928,000元（20,000,000元＋23,928,0
    00元＝43,928,000元）購買上開股份尚且不足，則此2 筆款
    項豈有可能係用來履行系爭買賣契約？此由原告陳伯勳於96
    年3 月27日曾以每股57元出售其持有之勝昌公司股份，此在
    勝昌公司增資後出售之價格，即可佐證陳志弘及原告等給付
    給陳志賢之款項，尚不足其取得之勝昌公司增資前之股份，
    故其給付之款項確非用以履行系爭買賣契約甚明。
  (八)陳志賢及被告陳許美霞的股票、印章均係由陳志弘保管，但
    陳志弘從未主張依據系爭買賣契約過戶渠等財產。蓋如前所
    陳，陳志弘當時與陳志賢約定系爭買賣契約之目的，乃在於
    向其他兄弟表示分產協議後陳志弘仍可掌握一半（2/6 ＋1/
    6 ）權益，以確保陳志弘及大房之經營權，而非真正的買賣
    。因此，雖然陳志賢及被告陳許美霞名下股票、印章全部由
    陳志弘保管，但陳志弘從未過戶渠等之財產，也從未依據系
    爭買賣契約第4 條約定請求交付文件（實際上文件均在陳志
    弘手中，亦根本無交付需要），亦從未依據系爭買賣契約每
    年給付1,000 萬元。詎料原告即陳志弘之子竟擬利用陳志弘
    病重即將過世時逕行過戶陳志賢及被告陳許美霞名下股票，
    陳志賢等迫不得已，始請求永進公司等予以變更印鑑。而原
    告亦知悉系爭買賣契約乃陳志弘與陳志賢間之假意安排，也
    知道陳志賢及被告陳許美霞之股票、印章均由陳志弘保管，
    故原告從未據系爭買賣契約第4 條請求交付文件，) 也從未
    依據系爭買賣契約每年給付1,000 萬元。原告等係因勝昌公
    司經營權爭議、履行兄弟間分產協議書之爭議，而與陳志賢
    交惡，始要求陳志賢履行通謀虛偽的系爭買賣契約。
三、兩造不爭執事項（見本院卷一第203頁、第206頁）：
  (一)陳志賢於89年10月19日有簽署系爭買賣契約。
  (二)陳志弘於89年10月23日簽發總金額為2,000 萬元之華南銀行
    豐原分行支票7 張予陳志賢收執。
  (三)88年12月28日游忠雄過戶10萬股勝昌公司股票予原告陳伯勳
    ；葉呂雪清過戶10萬股勝昌公司股票予原告陳伯源及訴外人
    陳伯佳；88年11月20日游淑媄過戶10萬股勝昌公司股票予訴
    外人陳伯岳。
  (四)原告陳伯勳、陳伯源、陳伯川於91年1 月10日，用匯款或存
    款之方式，將總金額為23,928,000元之款項，匯至或存至陳
    志賢彰化銀行光復分行帳戶。
  (五)92年7 月21日，陳志賢名下增資前勝昌公司股份1,019,560
    股過戶至原告陳伯勳、陳伯源、陳伯川名下。
  (六)林明輝律師於98年3 月18日代陳伯源、陳伯川（未代表陳伯
    勳）發函催告陳志賢及陳許美霞交付過戶相關文件。
  (七)盧柏岑律師及朱日銓律師於98年4 月8 日代陳志賢發函予原
    告陳伯勳、陳伯源、陳伯川，重申解除系爭買賣契約之旨，
    惟原告陳伯勳部分退件。
四、兩造爭執事項（見同上）：
  (一)系爭買賣契約是否為通謀虛偽意思表示？
  (二)被告陳許美霞是否為系爭買賣契約之出賣人？
  (三)原告等就系爭買賣契約給付多少價金給陳志賢？
  (四)被告是否已依系爭買賣契約第4條之規定交付過戶相關文件
    ？
  (五)原告等於本件主張同時履行抗辯有無理由？
  (六)被告解除系爭買賣契約是否合法有據？
五、關於「系爭買賣契約是否為通謀虛偽意思表示？」爭點部分
    ：
  (一)按當事人主張有利於己之事實，就其事實負有舉證之責，民
    事訴訟法第277 條前段定有明文。又，上訴人主張系爭房屋
    所有權之讓與於被上訴人，係與上訴人通謀而為之虛偽行為
    ，應由該上訴人負舉證責任，亦有最高法院27年上字第2622
    號判例意旨可參。是被告既抗辯系爭買賣契約書係陳志弘與
    陳志賢2 人通謀虛偽意思表示之結果，自有先就此項事實負
    舉證之義務。
  (二)被告就上開抗辯雖舉證人陳志平為證，而證人陳志平經本院
    依被告聲請通知到庭後，固亦具結證稱：系爭買賣契約書伊
    看過，應該是在簽契約書以後的一段時間，應該不久，是因
    陳志弘到美國去，當時伊在美國，陳志弘跟伊說陳志賢講他
    自己身體不好，想把他財產中的70％送給陳志弘，餘30％要
    給伊，陳志弘就問伊的意見，伊說陳志賢有配偶有子女，伊
    不同意這樣做，而且這是公產尚未完全分配好，怎麼可以這
    樣做，所以就沒有這樣做。後來伊回到台灣，伊有問陳志賢
    有沒有說要把財產給伊跟陳志弘的這件事，陳志賢說有，但
    是比例是60％給陳志弘、40％給伊，伊跟陳志賢說不行伊不
    同意，不能這樣做，因為陳志賢有配偶子女，所以伊不同意
    把他那一份（6 分之1 ）就直接送給伊跟陳志弘，在當時陳
    志賢有拿原證一的系爭買賣契約書給伊看，當時陳志賢是跟
    伊說因為陳志弘希望陳志賢幫忙繼續支持陳志弘的兒子擔任
    永進公司、勝昌公司的董事長，所以陳志弘要求陳志賢簽署
    系爭買賣契約書，以鞏固渠家人在這二家公司的經營權，好
    讓其他兄弟知道陳志弘家族加上陳志賢家族的持股已經超過
    一半，所以其他的兄弟就不會去爭經營權，簽系爭買賣契約
    書的目的就只是為了讓其他兄弟以為二個人的持股加起來已
    經超過一半，就不會去爭經營權，這是當時陳志賢親口跟伊
    說的，並沒有真的要買賣，而且也沒有價金的交付。陳志賢
    給伊看系爭買賣契約書時，伊是第一次看到。伊是因為陳志
    賢親口跟伊說系爭買賣契約書簽給陳志弘，只是為了要幫助
    陳志弘的家人可以繼續經營公司，所以實際上並沒有金錢的
    來往。（被告訴訟代理人問：如果沒有付錢的話，為何買賣
    契約書上有已收受訂金8000萬元的記載？）因為陳志賢說買
    賣契約是假的，所以契約上寫收受訂金多少錢對他來說根本
    不重要，因為所有的財產都在陳志弘的手上，所以事實上就
    這個買賣契約陳志賢確實沒有拿到一毛錢等語（見本院卷一
    第233 頁反面起）。惟由上開證人陳志平之證述內容以觀，
    足徵證人陳志平所知悉者，均係事後經由陳志賢之轉述始得
    ，渠並未親身見聞或經歷任何有關陳志平與陳志賢間就系爭
    買賣契約書所為約定之過程，所為證稱已難認有證據能力。
    更何況，就渠所稱系爭買賣契約書實際上並沒有金錢的來往
    ，陳志賢就系爭買賣契約確實沒有拿到一毛錢云云，亦顯與
    陳志賢於本件起訴前，委託被告訴訟代理人於98年4 月8 日
    以98國際字第0421號函，向原告為解除契約意思表示時，所
    自承之內容即「按渠等三人除簽約時給付8 千萬元定金外，
    並未給付本人（指陳志賢）其他款項」等語明顯有悖。再參
    以證人陳志平與陳志賢復共同對原告等人起訴，請求履行分
    產協議，辦理所有權移轉登記，目前訴訟仍於法院繫屬中，
    有該案判決書在卷足稽，且為被告所不爭執，足見證人陳志
    平與陳志賢間乃有共同之利害關係，抑且與原告等人間因上
    開分產協議糾紛乙事，已早生有嫌隙，所為證詞自難免有所
    偏頗。基此，綜合上情，本院因認證人陳志平之證詞尚難據
    為有利被告之認定。此外，被告復迄未就所為通謀虛偽抗辯
    乙節，另舉其他確切證據以實其說，甚且於所提被證8 之函
    文中（見本院卷依第94頁起），復已明白承認有收受定金8,
    000 萬元之事，以及業已依系爭買賣契約書之約定，轉讓訂
    約時，陳志賢所有之勝昌公司增資前股票1,019,560 股與原
    告等人（詳後述），顯已就系爭買賣契約書約定內容為部分
    履行，足見系爭買賣契約書之訂定應屬真正，被告抗辯乃係
    通謀虛偽意思表示所為，要與事實不符，委難採信。
六、關於「被告陳許美霞是否為系爭買賣契約之出賣人？」爭點
    部分：
  (一)原告固主張被告陳許美霞為系爭買賣契約出賣人之一，並提
    出系爭買賣契約書為據，惟為被告陳許美霞所否認，並抗辯
    系爭買賣契約書上有關「陳許美霞」之簽名並非渠所為，該
    印文之印章亦非渠所有等語。
  (二)經查，關於系爭買賣契約書上「陳許美霞」之簽名，究否為
    被告陳許美霞所為乙節，業經本院依原告聲請，檢附系爭買
    賣契約書原本（嗣經編為甲類筆跡）及被告陳許美霞於華南
    商業銀行開戶時所填寫之印鑑卡、授信約定書、房屋租賃契
    約書、同意書、當庭書寫之筆跡等件（嗣經編為乙類筆跡）
    送請法務部調查局進行鑑定，而依該局問題文書鑑識實驗室
    之鑑定結果為上開甲類筆跡與乙類筆跡筆畫特徵部分相似，
    不排除甲、乙類筆跡有出於同一人手筆之可能性乙情，有鑑
    定書乙份在卷可稽（見本院卷二第24頁起），參以被告陳許
    美霞對於上開乙類筆跡確實係為渠所為乙情並不爭執（見本
    院卷一第232 頁起），以及參酌被告陳許美霞就其不爭執之
    乙類筆跡簽名中，有關「霞」字上半部之字體外型及運筆慣
    性，明顯係與一般人之書寫方式不同，而以肉眼將之與甲類
    筆跡相比較，已可認係出於同一人之手無誤。再佐以系爭買
    賣契約所出賣之標的除被告陳志賢所有財產外，復尚包括被
    告陳許美霞所有財產在內，與被告陳許美霞實屬利害攸關，
    則渠於系爭買賣契約書上簽名，亦係合於情理。是以，綜合
    上情以觀，本院因認已足見系爭買賣契約書上有關「陳許美
    霞」之簽名應係被告陳許美霞所為無訛，被告抗辯非渠所為
    ，尚難採信。
  (三)又，承前所述，系爭買賣契約書上關於「陳許美霞」之簽名
    ，已堪認係被告陳許美霞所為，雖被告陳許美霞復抗辯乃係
    基於見證人之地位始簽云云，然由系爭買賣契約書上被告陳
    許美霞所為上開簽名之處所位置觀之，渠係於出賣人（即甲
    方）項下簽名，且系爭買賣契約書所買賣之標的，亦包括被
    告陳許美霞所有財產在內，以及由本件被告訴訟代理人於起
    訴前，向原告所寄發之律師函內容觀之，並業已載明「經吾
    等夫妻二人（按係指陳志賢及被告陳許美霞）多次催促均不
    履行，渠等業已遲延，特委請貴大律師重申解除契約沒收定
    金之意思表示」等語（見本院卷一第120 頁），可徵被告陳
    許美霞所為上開簽名，乃係居於出賣人地位而為，顯有受系
    爭買賣契約書拘束之意，非僅單純見證而已。是被告所辯係
    基於見證人地位所為云云，亦不足取。
  (四)從而，被告陳許美霞應係系爭買賣契約出賣人之一乙節，洵
    堪認定。
七、關於「原告等就系爭買賣契約給付多少價金給陳志賢？」爭
    點部分：
  (一)原告主張業已支付系爭買賣契約價金達138,928,000 元等語
    ，被告則予以否認，並以前詞置辯。經查：
  (1)關於原告主張業已支付定金8,000 萬元部分，雖為被告所否
    認，並以應由原告負舉證責任云云為辯。然按定金契約，固
    屬要物契約，即以金錢或其他代替物之交付為其構成要件，
    如對交付之事實有爭執，應由主張已交付之人負舉證之責任
    ，但若主張已交付之人所提出之書證，業已載明「已收足訖
    」之字樣時，即應解為其要物性已具備，即已盡舉證之責任
    。斯時，為反對主張之人，即應舉反證推翻之。本件依原告
    所提出之系爭買賣契約書第3 條第1 款所載，顯業已表明「
    本契約成立時，乙、丙、丁以價款之一部分新臺幣捌千萬元
    整，為定金給付甲方，而甲方已將該定金如數領訖是實」等
    情屬實，依上說明，自應認原告業盡其舉證之責任，如被告
    尚有反對之主張，即應就其所為反對主張舉證以明之。然被
    告非但未能舉出反證予以推翻，甚且於所提出之被證8 函文
    內，復又積極承認已於簽約時收受原告所給付之定金8,000
    萬元等情，自難認所辯為可採。是原告主張就系爭買賣契約
    業已支付定金8, 000萬元與陳志賢等語，即堪採信。
  (2)原告另主張嗣又於89年10月23日，給付系爭買賣契約之價金
    2,000 萬元與陳志賢云云，亦為被告所否認，並以前詞置辯
    。查原告對於被告抗辯陳志弘曾於88年底、89年初時，委託
    陳志賢向訴外人游忠雄購買勝昌公司增資前股票40萬股，每
    股60元乙事並不爭執（見本院卷一第117 頁），且此部分事
    實，亦經被告聲請傳訊證人游忠雄到庭作證，經證人游忠雄
    具結後證稱：「游淑媄是我女兒，我有一些勝昌的股票放在
    她那保管，她因為做生意失敗，所以有拿一些我放在她那邊
    的勝昌股票給葉呂雪清做抵押借款，後來我知道這件事，因
    為當時我是勝昌的監察人，所以我有跟陳志弘說請他幫忙買
    這些勝昌的股票，請他跟我買，我跟陳志弘二個人說好價錢
    後，我就同意將我在勝昌的股票總共40萬股，以每股60元賣
    給陳志弘，當時我是跟葉呂雪清說我會賣股票然後把賣的錢
    還她。賣股票的錢都是陳志賢拿給我的，分了幾次給我的，
    我拿到錢後把葉呂雪清等人的債務還清後他們就把股票還我
    ，我就把股票過戶給陳志弘他們，這幾份聲請書就是在辦理
    這40萬股票過戶的事情。」等語綦詳（見本院卷一第236 頁
    起），堪信為真。參以依系爭買賣契約書所載，第2 期款之
    2,000 萬元，原告係應於89年12月31日1 次支付與陳志賢，
    惟原告所提出用以付款之支票（見調字卷第14至16頁），卻
    係於89年10月23日1 次由陳志賢簽名收訖，且最後乙紙之支
    票發票日乃為90年2 月20日，顯然與系爭買賣契約書所約定
    之付款期日與方式均有所不符。抑且，系爭支票之發票人乃
    係陳志弘，而非原告等人，核與下述陳志弘為原告等人支付
    系爭買賣價金與陳志賢，均係以原告等人名義為之乙情不符
    ，足見被告抗辯上開2,000 萬元之支付，乃係陳志弘為償還
    前所委託陳志賢購買證人游忠雄所有勝昌公司股票40萬股之
    價款等語，尚非無據，應屬可採。原告主張此部分之2,000
    萬元亦為系爭買賣契約所付價金之一部云云，並無可取。
  (3)原告復主張於91年1 月10日，曾分別以匯款、存款方式，支
    付系爭買賣契約價金合計23,928,000元與陳志賢之事實，業
    經提出亞太商業銀行匯款回條、華南商業銀行匯款回條聯及
    彰化銀行存款憑條影本各乙件為證（見本院卷一第17至19頁
    ，而被告對於陳志賢有收受上開原告所付款項乙節，並不爭
    執，僅抗辯係用以支付向陳志賢購買其名下勝昌公司增資前
    之股票1,019,560 股所用等語。而查，依被告所提出之附表
    1 、2 所示（見本院卷一第21、22頁），可徵於系爭買賣契
    約書89年10月19日簽訂時，陳志賢名下所有勝昌公司股票乃
    為1,019,560 股。再依系爭買賣契約書第1 條第2 款所示，
    其買賣標的物及範圍，係包括立約日止登記甲方名義（含配
    偶陳許美霞）之全部股份及立約日後分配之股票股利及現金
    股利，包括勝昌公司、東隆公司、永進公司、志邁亞公司，
    亦有系爭買賣契約書在卷足憑（見調字卷第12頁）。由此足
    見上開有關陳志賢名下勝昌公司增資前之1,019,560 股股票
    ，本係屬於系爭買買契約書所約定購買之標的物範圍內，則
    原告等人用以支付之價款23,928,000元，自應認係屬本件買
    賣價金之一部，是原告此部分主張，要屬可採。
  (4)至原告又主張尚曾付款1,500 萬元與陳志賢云云，並提出如
    調字卷第20頁之匯款單為據，然此亦為被告所否認，而依原
    告所提出之該紙匯款單，因殘缺不全，尚無法窺知全貌，自
    亦難認與本件系爭買賣契約價金之給付有何干係。易言之，
    此部分要難認係屬價金之一部，故被告此部分之抗辯，應認
    可取。
  (5)綜上所述，足徵原告等就本件系爭買賣契約業已給付買賣價
    金103,928,000 元與陳志賢（計算式：8,000 萬元＋23,928
    ,000元＝103,928,000 元），堪以認定。
八、關於「被告是否已依系爭買賣契約第4 條之規定交付過戶相
    關文件？」爭點部分：
  (一)被告雖抗辯本件原告所請求交付之股票及印鑑，均原即係在
    陳志弘保管中，於陳志弘過世後，現亦已由原告等人取得保
    管，被告無所稱之未交付過戶文件之情形可言云云。然查，
    按依系爭買賣契約書第4 條約定：「甲方對乙、丙、丁方收
    取第3 條第2 款價款同時，應備妥相關文件（如：股票、股
    票轉讓過戶聲請書、印鑑證明書、戶籍謄本等）交付乙、丙
    、丁方以便辦理過戶登記，而嗣後所有辦理過戶登記程序上
    ，再須甲方補件、簽名、蓋章或出面時，甲方應無條件配合
    之。」，足見所謂過戶文件自非僅限於股票、印鑑而已，至
    少尚應包括股票轉讓過戶聲請書等，且縱原告等人已先持有
    股票及印鑑，然如未經陳志賢及被告陳許美霞之同意，原告
    等人亦尚不得逕行填載股票過戶聲請書，並於該聲請書上使
    用所保管之印鑑用印。故陳志賢及被告陳許美霞自仍應有配
    合原告等人提出股票過戶聲請書之義務，並不因股票及印鑑
    已於原告保管中而有異，被告此部分之抗辯，尚屬無據，不
    足為取。
  (二)從而，原告主張被告有違反系爭買賣契約第4 條約定義務之
    情事等語，要屬可採。
九、關於「原告等於本件主張同時履行抗辯有無理由？」爭點部
    分：
  (一)按買賣契約為典型之雙務契約，買受人固有交付價金及受領
    標的物之義務，惟出賣人亦負有交付其物於買受人，並使其
    取得該物所有權之義務，此觀民法第367 條、第348 條第1
    項即明。依此，使買受人取得買賣標的物之所有權乃係出賣
    人之主要給付義務，與買受人之主要給付義務為給付價金，
    二者間互為對待給付之關係。又雙務契約上之給付義務，除
    主給付義務外，尚有所謂之從給付義務。所謂從給付義務，
    僅具輔助主給付義務之功能，確保債權人之利益獲得最大之
    滿足；至從給付義務與他方之對待給付是否立於互為對待給
    付之關係，應視其對契約目的之達成是否必要而定。查本件
    被告陳許美霞及陳志賢所出賣者，乃係渠等名下所有之勝昌
    公司、東隆公司、永進公司及志邁亞公司之股票，至於辦理
    上開股票過戶所需之文件，則非屬原告等人取得上揭股票權
    利所必要者，蓋過戶與否核與股票權利之取得無關，即股票
    權利之移轉並不以過戶為生效要件。是以辦理過戶所需之股
    票過戶聲請書之提出，雖應認係屬所謂之從給付義務，惟因
    其對本件契約目的之達成堪認必要，此由雙方特別具體約定
    其提出之時程即於出賣人收取價款達1 億元時可知，故自應
    認被告所負之此一從給付義務係與原告所負之價金給付義務
    立於對待給付之關係，被告抗辯此二者不具對待給付關係云
    云，要無足取。
  (二)依系爭買賣契約書第4 條所載，出賣人於收取第2 期款之2,
    000 萬元同時，應備妥過戶相關文件交付買受人以憑辦理過
    戶登記。而原告係於91年1 月10日時，所支付之價款已超過
    1 億元，則依上開約定，被告即應提供過戶文件與原告以憑
    辦理過戶登記。然被告並未依約履行，有違反系爭買賣契約
    第4 條約定義務之情事乙節，業經認定如前，則依上所述，
    原告自得於被告履行此一對待給付前，拒絕為系爭買賣契約
    書第3 條第3 款所約定之尾款給付義務之履行。
  (三)次按所謂「可分之債」，係指債之主體有多數，而以同一可
    分給付為標的，由數人分擔或分受其給付之債，亦稱連合之
    債，其債權人有多數者謂可分債權，債務人有多數者謂可分
    債務。故可分之債之成立，須有同一給付為標的，所稱同一
    給付即基於同一發生原因所生之給付。又，可分之債顧名思
    義係以給付可分為要件，而所謂可分係指一個給付分為數個
    給付時，無損於其性質或價值者而言，是可分給付之各部分
    與原給付，僅數量所有不同而已。本件被告陳許美霞與陳志
    賢所出賣者，乃係立約時渠等名下之勝昌公司、東隆公司、
    永進公司及志邁亞公司之股票、股份，原告等人所應支付者
    ，乃為買受之價金，其給付或對待給付之內容，依上說明，
    顯係基於同一發生原因所生之給付，且其給付法律並無另有
    規定或契約亦無另有約定，應適用連帶之債、不可分之債、
    準共有或公同共有等規定之情形，自應屬可分，係所謂可分
    之債，其債權人有多數，債務人亦有多數，被告抗辯原告等
    人所有者係屬公同共有債權云云，並無可取，原告主張本件
    係屬民法第271 條所規定可分之債情形，要無違誤。
  (四)又，關於可分之債，依雙務契約所發生之同時履行抗辯權是
    否屬不可分，而應由全體或向全體為之（即有無民法第258
    條第2 項規定之適用？），非可一概而論，尚應分別情形論
    之。意即倘若一方當事人有多數，他方所負對待給付係不可
    分者，則於一方當事人全體未為全部之給付前，他方應可拒
    絕全部之對待給付。反之，設他方之對待給付亦係可分，此
    時，因契約之雙方當事人係按各分擔或分受部分而互負債務
    或互有債權，即一方當事人之每個人，就其分受之債權，係
    有獨立之請求權，自不妨承認每個當事人就其應為之給付，
    與受領給付之他方當事人間，互有同時履行抗辯權。申言之
    ，此際即應認並無民法第258 條第2 項規定之適用餘地。本
    件原告等人所負之對待給付義務，與被告陳許美霞、陳志賢
    所負之給付義務既均屬可分，已如前述，自應認互有同時履
    行抗辯權之適用，並無民法第258 條第2 項規定，應由全體
    為之，始為合法可言。被告抗辯應由全體為之，始為適法云
    云，亦不可取。
  (五)準此，本件依原告陳伯源、陳伯川所提出之原證3 所載（見
    調字卷第221 頁起），渠等於該函文中既業已明白表示：「
    詎陳志賢先生及陳許美霞女士於吾等交付壹億元後僅協同辦
    理勝昌公司之股票過戶後，即未繼續履約，嗣經我等多次之
    口頭催告亦均置之不理，不得已下吾等於給付壹億參仟萬元
    後乃暫時未給付價金。」等語，足見原告陳伯源、陳伯川已
    對被告遲延給付尾款之事，主張「同時履行抗辯」權利，參
    以上開函文已於98年3 月20日合法送達陳志賢及被告陳許美
    霞收受，有雙掛號回執在卷可稽（見調字卷第24頁），顯早
    於陳志賢委請律師以被證8 之函文為解除契約意思表示之前
    ，故堪認原告陳伯源、陳伯川確實已依法為同時履行抗辯無
    訛。至原告陳伯勳因已自承並未委託律師寄發上開函文與陳
    志賢及被告陳許美霞（見本件不爭執事項(六)），是尚難認原
    告陳伯勳亦已依法為同時履行之抗辯甚明。
  (四)從而，原告陳伯源、陳伯川本件主張同時履行抗辯固有理由
    ，惟原告陳伯勳部分則無理由。
十、關於「被告解除系爭買賣契約是否合法有據？」爭點部分：
  (一)按可分之債之成立，須有同一給付為標的，所謂同一給付即
    基於同一發生原因所生之給付。因此，其契約之解除權僅有
    1 個，即於可分之債，基於契約所生解除權之行使係屬不可
    分，應依民法第258 條第2 項規定，契約當事人之一方有數
    人者，行使解除權之意思表示，應由其全體或向其全體為之
    ，方屬適法。本件被告已自認上揭陳志賢委請律師寄發之律
    師函並未合法送達予原告陳伯勳收受（見本件不爭執事項(七)
    ）之事實，依上說明，既未向全體為之，本已難認業生合法
    解除契約之效力。況依民法第254 條規定，契約當事人之一
    方遲延給付者，他方當事人得定相當期限催告其履行，如於
    期限內不履行時，始得解除其契約，而被告所提出之上揭函
    文，顯然並未再定相當期限催告履行，即予逕行解除契約，
    於法亦顯有未合。抑且，承前所述，原告陳伯源、陳伯川已
    於98年3 月20日行使同時履行抗辯權，依最高法院50年台上
    字第1550號判例意旨觀之，原告陳伯源、陳伯川應無庸再就
    所應分擔之尾款給付負遲延責任，則陳志賢以渠等2 人已遲
    延給付尾款為由，而委請律師於98年4 月8 日以被證8 之律
    師函為解除契約之意思表示，於法亦尚有未洽，應不生解除
    之效力是也。
  (二)綜上所述，被告抗辯系爭買賣契約業經合法解除在案云云，
    係屬於法無據，並不可取。
十一、從而，原告主張依據系爭買賣契約書第4 條之約定及繼承
      之法律關係，被告陳伯承、陳許美霞應於繼承被繼承人陳
      志賢遺產範圍內，連帶將永進公司股份910,725 股、東隆
      公司股份1,043,784 股、志邁亞公司股份166,667 股辦理
      過戶登記予原告陳伯勳，以及連帶給付19,928,812元予原
      告陳伯勳；被告陳許美霞應將永進公司股份45,815股、東
      隆公司股份205,840 股、志邁亞公司股份83,334股辦理過
      戶登記予原告陳伯勳以及給付1,843,555 元予原告陳伯勳
      ；被告陳伯承、陳許美霞應於繼承被繼承人陳志賢遺產範
      圍內，連帶將永進公司股份910,725 股、東隆公司股份1,
      043,784 股、志邁亞公司股份166,667 股辦理過戶登記予
      原告陳伯源以及連帶給付19,928,811元予原告陳伯源；被
      告陳許美霞應將永進公司股份45,815股、東隆公司股份20
      5,840 股、志邁亞公司股份83,333股辦理過戶登記予原告
      陳伯源以及給付1,843,353 元予原告陳伯源；被告陳伯承
      、陳許美霞應於繼承被繼承人陳志賢遺產範圍內，連帶將
      永進公司股份910,725 股、東隆公司股份1,043,784 股、
      志邁亞公司股份166,666 股辦理過戶登記予原告陳伯川以
      及連帶給付19,928,811元予原告陳伯川；被告陳許美霞應
      將永進公司股份45,814股、東隆公司股份205,840 股、志
      邁亞公司股份83,333股辦理過戶登記予原告陳伯川以及給
      付1,843,553 元予原告陳伯川，均屬於法有據，應予准許
      。
十二、因本案事證已臻明確，兩造其餘主張、陳述及所提之證據
      暨攻擊防禦方法，經本院審酌後，認與本案判斷結果無影
      響，均毋庸再予一一審酌，附此敘明。
十三、兩造均陳明願供擔保，請為宣告假執行或免為假執行，經
      核皆與規定相符，爰分別酌定相當之擔保金額予以宣告。
十四、結論：本件原告之訴為有理由，依民事訴訟法第78條、第
      85條第1 項前段，第390 條、第392 條，判決如主文。
中    華    民    國   100    年    11    月    16    日
                  民事第一庭    法  官  黃若美
以上正本係照原本作成
如對本判決上訴，須於判決送達後20日內向本院提出上訴狀。如
委任律師提起上訴者，應一併繳納上訴審裁判費。
中    華    民    國   100    年    11    月    16    日
                                書記官  高偉庭